臺灣彰化地方法院刑事裁定　　　　　　　　　　　　　　九十一年度自字第五號
　　自　訴　人　甲○○
　　自訴代理人　乙○○
　　被　　　告　丙○○
右列被告因詐欺案件，經自訴人提起自訴，本院裁定如左：
   主  文
自訴駁回。
   理  由
一、按法院或受命法官於自訴案件第一次審判期日前訊問及調查結果，如認為案件有
    刑事訴訟法第二百五十二條至第二百五十四條之情形者，得以裁定駁回自訴，刑
    事訴訟法第三百二十六條第一項、第三項定有明文。又刑法第三百三十九條第一
    項之詐欺取財罪，以意圖為自己或第三人不法之所有，而以詐術使人將本人或第
    三人之物交付為其要件。
二、自訴意旨略以：被告意圖為自己不法之所有，於民國九十一年一月間，與訴外人
    林育葳相邀至自訴人經營之公司向自訴人佯稱因想多方經營，對自訴人所製作之
    產品「三Ｄ動感燈箱」高度看好及感興趣為由，託請自訴人於同年三月三日前往
    被告公司（瀚璽股份有限公司）教授與指導其製作技術，並稱為讓學員技術更加
    熟練，而向自訴人暫借製作產品「掛壁展示燈箱三十一組、盒裝燈相四十一組、
    活動製物架一組、日本製滾筒式割刀一組、筆刀、工作生產桌及材料」等工具，
    使自訴人陷於錯誤而將上開物品借予被告，而被告又與自訴人約定，同年三月三
    十日必定會支付製作技術說明及製作教學費用共新台幣（下同）十萬元予自訴人
    ，且會將上開暫借之產品如期歸還。詎其後被告不但未依約支付款項，並將借予
    之產品佔為己有，迭次催討均無回應，自訴人始知受騙，自訴人於同年四月十日
    發函望被告出面解決，然被告竟推稱伊已交代林育葳先支付，自訴人找其取款，
    自訴人隨即查證並無此事，足見被告有詐欺之犯行無訛，因認被告涉犯刑法第三
    百三十九條第一項之詐欺取財罪，為此提起本件自訴云云。
二、訊之被告，矢口否認有前揭自訴人指稱之詐欺犯行，辯稱：自訴人所交付之掛壁
    展示燈箱三十一組、盒裝燈相四十一組、活動製物架一組、日本製滾筒式割刀一
    組、筆刀、工作生產桌及材料等物，非被告向自訴人暫借，乃自訴人自行載去伊
    處，要被告幫其銷售，而被告亦未與自訴人約定願支付其技術說明及製作教學費
    用十萬元，前揭物品亦未約定返還期限，嗣自訴人已自行將該批物品載回等語。
    經查，證人林育葳於本院九十一年九月十九日調查時曾到庭證稱：九十一年一月
    間與被告曾去自訴人公司，係去自訴人公司看有何產品，之前伊就有打算從事物
    流買賣，因被告公司結束營業，就邀其一同前往，又被告有拿數位相機拍攝自訴
    人公司產品，但雙方尚未買賣，而自訴人之前揭物品何以於被告處，證人並不清
    楚，但有聽自訴人提及因被告要開一間店面，該批物品要賣被告十萬元，可讓被
    告一邊賣，一邊還錢，那些產品是一些加工工具，並無價值，材料、技術由自訴
    人提供，是被告並不清楚上游廠商，且尚未營業，另自訴人曾去被告位於彰化市
    ○○路放置前揭物品之處所指導被告如何製作，但尚未教完，自訴人僅去過一次
    ，未提到教學費用之問題等語，而自訴人亦於本院九十一年九月三日調查時到庭
    陳稱，前揭物品係送至彰化市○○路○段二二四號，於九十一年三月初時送過去
    的，當時並未約定何時返還，且是自訴人直接將前揭物品載運至上開地點，是自
    訴人與被告之母聯繫後即載運過去，被告並未事先通知等語，是前揭自訴人所有
  之掛壁展示燈箱三十一組、盒裝燈相四十一組、活動製物架一組、日本製滾筒式
    割刀一組、筆刀、工作生產桌及材料等物，是否為被告向自訴人所暫借，即有可
    疑；再自訴人固有教學之實，然查無任何證據可以證明被告與自訴人間有十萬元
    技術指導及教學費用之約定；況退步言之，縱認前揭物品確係被告向自訴人所借
    用，惟從證人林育葳之證詞及自訴人陳述交付之經過，該批物品之交付過程，並
    無從審認被告有何施用詐術之行為，自訴人亦無陷於錯誤可言。又前揭物品，被
    告與自訴人間並未約定返還期限已如前述，被告於自訴人提起自訴後之同年七月
    間，除七組燈箱外餘均已由自訴人載回，此經自訴人供認無訛，並有物品清單暨
    經證人陳張阿扣證述在卷，益發證明被告應無何不法所有之意圖。此外，自訴人
    復未能提出任何證據足資憑認被告有詐欺之犯行，被告犯罪嫌疑乃屬不足，自難
    僅憑自訴人片面之指訴，即遽入被告於罪，本件自應以裁定駁回自訴。
三、據上論斷，應依刑事訴訟法第三百二十六條第三項、第二百五十二條第十款，裁
    定如主文。
中      華      民      國      九十一    年      十一    月    四      日
  臺灣彰化地方法院刑事第二庭
                                    法      官  王  義  閔
右正本證明與原本無異。
如不服本裁定，應於裁定送達後五日內向本院提出抗告狀( 須附繕本 )。
                                    法院書記官  詹  國  立
中      華      民      國      九十一    年      十一    月    十一    日
